---
title: "Lab02"
author: "Hadrizia Santos"
date: "6 de novembro de 2017"
output: html_document
---

**Carregando e modelando os dados**

Inicialmente carregam-se os dados a serem analisados:
  
```{r setup, include=FALSE}
knitr::opts_chunk$set(echo = TRUE, warning=FALSE, message=FALSE)
library(dplyr)
library(readr)
library(Amelia)
library(leaps)
library(ggplot2)
library(tidyr)
library(corrplot)

eleicoes2014 <- read.csv("~/Downloads/eleicoes2014.csv", encoding = "latin1")
```
  
  Após uma análise rápida dos dados, percebeu-se que a ausência de dados em algumas tabelas é muito grande. Abaixo segue um gráfico que ilustra isso. 
  
```{r}
 missmap(eleicoes2014)
```

  Através do gráfico acima, percebemos que faltam muitos dados nas colunas recursos_de_pessoas_juridicas, recursos_de_partidos, recursos_proprios, recursos_de_outros_candidatos.comites e recursos_de_pessoas_físicas. A abordagem utilizada para lidar com esta falta de dados é **preenchê-los com a média de cada coluna**:

```{r}
# Setando valores  NA para a média dos valores da coluna recursos_de_pessoas_juridicas
eleicoes2014$recursos_de_pessoas_juridicas[is.na(eleicoes2014$recursos_de_pessoas_juridicas)]<-median (eleicoes2014$recursos_de_pessoas_juridicas, na.rm = TRUE)

# Setando valores NA para a média dos valores da coluna recursos_de_partidos 
eleicoes2014$recursos_de_partidos[is.na(eleicoes2014$recursos_de_partidos)]<-median (eleicoes2014$recursos_de_partidos, na.rm = TRUE)

#Setando valores NA para a média dos valores da coluna recursos_proprios
eleicoes2014$recursos_proprios[is.na(eleicoes2014$recursos_proprios)]<-median (eleicoes2014$recursos_proprios, na.rm = TRUE)

#Setando valores NA para a média dos valores da coluna recursos_de_outros_candidatos.comites
eleicoes2014$recursos_de_outros_candidatos.comites[is.na(eleicoes2014$recursos_de_outros_candidatos.comites)]<-median (eleicoes2014$recursos_de_outros_candidatos.comites, na.rm = TRUE)

#Setando valores NA para a média dos valores da coluna recursos_de_pessoas_físicas.
eleicoes2014$recursos_de_pessoas_físicas[is.na(eleicoes2014$recursos_de_pessoas_físicas)]<-median (eleicoes2014$recursos_de_pessoas_físicas, na.rm = TRUE)
```

Problema de falta de dados resolvidos, iremos agora responder às perguntas.

**1. Um modelo de regressão múltipla com todas as variáveis é plausível para explicar a variação em y (número de votos)? Justifique sua resposta.**

  Por conter inúmeras variáveis categóricas o modelo ficou bastante extenso, dificultando a visualização. Foram excluídas as variáveis que obtiveram p-valor maior que 0,05, indicando que a probabilidade da causalidade entre a variável e a quantidade de votos ser aleatória é grande (não são boas preditoras para a quantidade de votos).
  A variável categórica UF é uma boa variável de predição, pois a maioria dos seus níveis possuem p-valor baixo. Além dela, algumas variáveis possuem alguns níveis que são preditores, como partido e sexo, setor econômico receita e de despesa. 
  Para o caso das variáveis partido e UF, que possuem vários níveis preditores, estas irão prevalecer no modelo categorizadas por nível de predição: os que possuem melhor predição (p-valor entre 0 e 0.001) possuem valor 3, os que possuem média predição (p-valor entre 0.001 e 0.01) terão valor 2, os que tem baixa predição (p-valor entre 0.01 e 0.05), valor 1 e 0, caso nao possuam (p-valor > 0.05).
  No caso de sexo, que apenas um nível tem p-valor baixo, a coluna sexo será removida do modelo e cria-se uma nova coluna isMasculino, tendo valor 1 para candidatos do sexo masculino e 0 para as candidatas. Para as variáveis setor econômico de receita e de despesa, como o número de níveis preditores é muito inferior ao número total de níveis, ambas serão excluídas do modelo de regressão atual. 
  
```{r}
# Criando uma coluna isMasculino, onde cada linha terá valor 1 se o candidato for homem ou 0, caso for mulher.
input <- eleicoes2014 %>% mutate(isMasculino = ifelse(sexo == 'MASCULINO', 1, ifelse(sexo == 'FEMININO', 0, 0)))

#Criando listas dos estados que possuem alguma predição
UFMelhorPreditora <- c('BA', 'CE', 'MA', 'PA', 'PB', 'PE', 'RN', 'SC')
UFMediaPreditora <- c('MG', 'PR', 'RJ', 'RS', 'SE', 'SP')
UFBaixaPreditora <- c('AL', 'AM', 'ES', 'GO', 'PI')

#Criando coluna UFNivelPredicao com valor 3, 2 ou 1:
input <- eleicoes2014 %>% mutate(UFNivelPredicao = ifelse(UF %in% UFMelhorPreditora, 3, ifelse(UF %in% UFMediaPreditora, 2, ifelse(UF %in% UFBaixaPreditora, 1, 0))))

#Criando lista de níveis de predição para partido:
PartidoMediaPredicao <- c('PDT')
PartidoBaixaPredicao <- c('PC do B','PEN','PSB','PSL', 'PT', 'PTC', 'PV')

input <- input %>% mutate(PartidoPredicao = ifelse(setor_economico_receita == 'Comércio atacadista de produtos alimentícios em geral', 1, 0)) 

```
  
  Concluindo as adaptações, agora cria-se o modelo de regressão:

```{r}
input <- input %>% select(-cargo, -nome, -grau, -sexo, -estado_civil, -sequencial_candidato, -numero_cadidato, -idade, -setor_economico_receita, -setor_economico_despesa, -UF, -partido)

voto.model <- lm(formula = votos ~ ., input, na.action = na.omit)

summary(voto.model)
```

**2. Todas as variáveis são úteis para o modelo de regressão? Há variáveis redudantes? Justifique sua resposta em ambos os casos.**

  Precisamos selecionar as melhores variáveis de predição e eliminar as que não predizem y (quantidade de votos) e/ou são redundantes para o modelo. Para isso, utiliza-se um pacote do R chamado *corrplot* que exibe a correlação entre cada variável.
  
```{r}
corr = cor(input[, 1:16])
round(corr, 2)

corrplot(corr, method="circle")
```

  O resultado é um correlograma das variáveis. Podemos ver que o modelo possui algumas variáveis redundantes pois algumas possuem correlação muito forte, como total_despesa e total_receita (0.99), quantidade_fornecedores e quantidade_despesas (0.93), quantidade_doacoes e quantidade_doadores (0.86), recursos_de_partidos e total_receita/total_despesa (0.82) recursos_de_pessoas_juridicas e total_receita/total_despesa (0.80), quantidade_despesas e total_receita/total_despesa (0.81). As variáveis **total_receita, total_despesa ** e **quantidade_despesas** serão removidas do modelo.
  
**3. No caso de haver variáveis pouco explicativas e/ou redudantes, construa um novo modelo sem essas variáveis e o compare ao modelo com todas as variáveis (e.g. em termos de R2 e RSE).**

```{r}
input <- input %>% select(-total_receita, -total_despesa, -quantidade_despesas)

voto.model <- lm(formula = votos ~ ., input, na.action = na.omit)

summary(voto.model)
```
  
  O modelo anterior considerando algumas das variáveis possui RSE = 32.180 e R² ajustado = 0.4949, enquanto que este apresentou RSE = 33.150 e R² ajustado = 0.464. Acredito que, apesar dos erros terem aumentado e o R² diminuído, takvez o modelo se adeque bem à generalização e não apenas ao conjunto de treino.
  
**4. Analise plots de resíduos e verifique se há tendências nos erros.**

```{r}
ggplot(voto.model, aes(x = .fitted, y = .resid)) + 
  geom_point(color = "#56B4E9") + 
  xlab("Fitted") + 
  ylab("Residuals")
```
  
  Observando o gráfico, percebemos que os resíduos são assimétrico e possuem um padrão de comportamento (não são aleatórios). Isto indica que o modelo não é ideal e que faltam transformações ou interações entre as variáveis, que serão feitas nos próximos labs.

**5. Quais variáveis conseguem explicar melhor o número de votos? Justifique sua resposta.**
  Para saber quais variáveis explicam melhor o número de votos, utiliza-se um pacote do R chamado *leaps* que procura o melhor subconjunto das variáveis em x que predizem y.

```{r}
regsubconj <-
    regsubsets(votos ~ .,
               data = input,
               nbest = 1,       # seleciona um melhor modelo para cada numero de preditores
               nvmax = NULL,    # Sem limites de variaveis
               force.in = NULL, force.out = NULL,
               method = "exhaustive",
               really.big = T)

summary_regsubconj <- summary(regsubconj)
summary_regsubconj
```

  O resultado é o melhor modelo de subconjuntos de todo tamanho começando em 1 variável até 12, que é o número total de variáveis. A seguir precisamos saber qual é o melhor modelo entre estes e o critério de escolha será o R² ajustado, que define o quanto as variáveis explicam os votos.
  
```{r}
melhor_modelo <- which.max(summary_regsubconj$adjr2)
melhor_modelo
```

  A função acima procura, entre todos os modelos dos subconjuntos das variáveis, qual o modelo que possui maior R² ajustado (nesse caso, foi o modelo com todas as variáveis):
  
```{r}
summary_regsubconj$which[melhor_modelo,]
```
  Como se pode ver acima, todas as variáveis são boas preditoras.
  