---
title: "Lab02"
author: "Hadrizia Santos"
date: "6 de novembro de 2017"
output: html_document
---

**Carregando e modelando os dados**

Inicialmente carregam-se os dados a serem analisados:
  
```{r setup, include=FALSE}
knitr::opts_chunk$set(echo = TRUE, warning=FALSE, message=FALSE)
library(dplyr)
library(readr)
library(Amelia)
library(leaps)
library(ggplot2)
library(tidyr)
library(corrplot)

eleicoes2014 <- read.csv("~/Downloads/eleicoes2014.csv", encoding = "latin1")
```
  
  Após uma análise rápida dos dados, percebeu-se que a ausência de dados em algumas tabelas é muito grande. Abaixo segue um gráfico que ilustra isso. 
  
```{r}
 missmap(eleicoes2014)
```

  Através do gráfico acima, percebemos que faltam muitos dados nas colunas recursos_de_pessoas_juridicas, recursos_de_partidos, recursos_proprios, recursos_de_outros_candidatos.comites e recursos_de_pessoas_físicas. A abordagem utilizada para lidar com esta falta de dados é **preenchê-los com a mediana de cada coluna**:

```{r}
# Setando valores  NA para a média dos valores da coluna recursos_de_pessoas_juridicas
eleicoes2014$recursos_de_pessoas_juridicas[is.na(eleicoes2014$recursos_de_pessoas_juridicas)]<-median (eleicoes2014$recursos_de_pessoas_juridicas, na.rm = TRUE)

# Setando valores NA para a média dos valores da coluna recursos_de_partidos 
eleicoes2014$recursos_de_partidos[is.na(eleicoes2014$recursos_de_partidos)]<-median (eleicoes2014$recursos_de_partidos, na.rm = TRUE)

#Setando valores NA para a média dos valores da coluna recursos_proprios
eleicoes2014$recursos_proprios[is.na(eleicoes2014$recursos_proprios)]<-median (eleicoes2014$recursos_proprios, na.rm = TRUE)

#Setando valores NA para a média dos valores da coluna recursos_de_outros_candidatos.comites
eleicoes2014$recursos_de_outros_candidatos.comites[is.na(eleicoes2014$recursos_de_outros_candidatos.comites)]<-median (eleicoes2014$recursos_de_outros_candidatos.comites, na.rm = TRUE)

#Setando valores NA para a média dos valores da coluna recursos_de_pessoas_físicas.
eleicoes2014$recursos_de_pessoas_físicas[is.na(eleicoes2014$recursos_de_pessoas_físicas)]<-median (eleicoes2014$recursos_de_pessoas_físicas, na.rm = TRUE)
```

Problema de falta de dados resolvidos, iremos agora responder às perguntas.

**1. Um modelo de regressão múltipla com todas as variáveis é plausível para explicar a variação em y (número de votos)? Justifique sua resposta.**

  Por conter inúmeras variáveis categóricas o modelo ficou bastante extenso, dificultando a visualização. Foram excluídas as variáveis que obtiveram p-valor maior que 0,05, indicando que a probabilidade da causalidade entre a variável e a quantidade de votos ser aleatória é grande (não são boas preditoras para a quantidade de votos).
  
```{r}
input <- eleicoes2014
input$UF <- as.numeric(input$UF)
input$sexo <- as.numeric(input$sexo)
input$partido <- as.numeric(input$partido)
```
  
  Concluindo as adaptações, agora cria-se o modelo de regressão:

```{r}
input <- input %>% select(-cargo, -nome, -grau, -estado_civil, -sequencial_candidato, -numero_cadidato, -idade, -setor_economico_receita, -setor_economico_despesa, -UF, -partido, -quantidade_doacoes)

voto.model <- lm(formula = votos ~ ., input, na.action = na.omit)

summary(voto.model)
```

**2. Todas as variáveis são úteis para o modelo de regressão? Há variáveis redudantes? Justifique sua resposta em ambos os casos.**

  Precisamos selecionar as melhores variáveis de predição e eliminar as que não predizem y (quantidade de votos) e/ou são redundantes para o modelo. Para isso, utiliza-se um pacote do R chamado *corrplot* que exibe a correlação entre cada variável.
  
```{r}
corr = cor(input[, 1:14])
round(corr, 2)

corrplot(corr, method="circle")
```

  O resultado é um correlograma das variáveis. Podemos ver que o modelo possui algumas variáveis redundantes pois algumas possuem correlação muito forte, como a variável total_receita com total_despesa (0.99), com recursos_de_partidos (0.82), com recursos_de_pessoas_juridicas (0.80), com quantidade_despesas (0.81). A variável **total_receita**, por ser extremamente redudante, será removida do modelo.
  
**3. No caso de haver variáveis pouco explicativas e/ou redudantes, construa um novo modelo sem essas variáveis e o compare ao modelo com todas as variáveis (e.g. em termos de R2 e RSE).**

```{r}
input <- input %>% select(-total_despesa)

voto.model <- lm(formula = votos ~ ., input, na.action = na.omit)

summary(voto.model)
```
  
  O modelo anterior considerando algumas das variáveis possui RSE = 32.470 e R² ajustado = 0.4857, enquanto que este apresentou RSE = 32.530 e R² ajustado = 0.4841. Acredito que, considerando que a taxa de aumento de erro e de diminuição do R² ajustado foi baixa, então a retirada da variável total_despesa não acarretou em mudanças muito drásticas no modelo.

**4. Analise plots de resíduos e verifique se há tendências nos erros.**

```{r}
ggplot(voto.model, aes(x = predict(voto.model), y = residuals(voto.model))) + 
  geom_point(color = "#56B4E9") + 
  xlab("Predict") + 
  ylab("Residuals")
```
  
  Observando o gráfico, percebemos que os resíduos são assimétrico e possuem um padrão de comportamento (não são aleatórios). Isto indica que o modelo não é ideal e que faltam transformações ou interações entre as variáveis, que serão feitas nos próximos labs.

**5. Quais variáveis conseguem explicar melhor o número de votos? Justifique sua resposta.**
  Para saber quais variáveis explicam melhor o número de votos, utiliza-se um pacote do R chamado *leaps* que procura o melhor subconjunto das variáveis em x que predizem y.

```{r}
regsubconj <-
    regsubsets(votos ~ .,
               data = input,
               nbest = 1,       # seleciona um melhor modelo para cada numero de preditores
               nvmax = NULL,    # Sem limites de variaveis
               force.in = NULL, force.out = NULL,
               method = "exhaustive",
               really.big = T)

summary_regsubconj <- summary(regsubconj)
summary_regsubconj
```

  O resultado é o melhor modelo de subconjuntos de todo tamanho começando em 1 variável até 12, que é o número total de variáveis. A seguir precisamos saber qual é o melhor modelo entre estes e o critério de escolha será o R² ajustado, que define o quanto as variáveis explicam os votos.
  
```{r}
melhor_modelo <- which.max(summary_regsubconj$adjr2)
melhor_modelo
```

  A função acima procura, entre todos os modelos dos subconjuntos das variáveis, qual o modelo que possui maior R² ajustado (nesse caso, foi o modelo com todas as variáveis):
  
```{r}
summary_regsubconj$which[melhor_modelo,]
```
  Como se pode ver acima, todas as variáveis preditoras.
  