---
title: "Lab02"
author: "Hadrizia Santos"
date: "6 de novembro de 2017"
output: html_document
---

Inicialmente carregam-se os dados a serem analisados:
```{r setup, include=FALSE}
knitr::opts_chunk$set(echo = TRUE, warning=FALSE, message=FALSE)
library(dplyr)
library(readr)
library(Amelia)

eleicoes2014 <- read.csv("~/Downloads/eleicoes2014.csv", encoding = "latin1")
```
  
  Após uma análise rápida dos dados, percebeu-se que a ausência de dados em algumas tabelas é muito grande. Abaixo segue um gráfico que ilustra isso. 
  
```{r}
 missmap(eleicoes2014)
```

  Através do gráfico acima, percebemos que faltam muitos dados nas colunas recursos_de_pessoas_juridicas, recursos_de_partidos, recursos_proprios, recursos_de_outros_candidatos.comites e recursos_de_pessoas_físicas. A abordagem utilizada para lidar com esta falta de dados é **preenchê-los com a média de cada coluna**:

```{r}
# Setando valores  NA para a média dos valores da coluna recursos_de_pessoas_juridicas
eleicoes2014$recursos_de_pessoas_juridicas[is.na(eleicoes2014$recursos_de_pessoas_juridicas)]<-median (eleicoes2014$recursos_de_pessoas_juridicas, na.rm = TRUE)

# Setando valores NA para a média dos valores da coluna recursos_de_partidos 
eleicoes2014$recursos_de_partidos[is.na(eleicoes2014$recursos_de_partidos)]<-median (eleicoes2014$recursos_de_partidos, na.rm = TRUE)

#Setando valores NA para a média dos valores da coluna recursos_proprios
eleicoes2014$recursos_proprios[is.na(eleicoes2014$recursos_proprios)]<-median (eleicoes2014$recursos_proprios, na.rm = TRUE)

#Setando valores NA para a média dos valores da coluna recursos_de_outros_candidatos.comites
eleicoes2014$recursos_de_outros_candidatos.comites[is.na(eleicoes2014$recursos_de_outros_candidatos.comites)]<-median (eleicoes2014$recursos_de_outros_candidatos.comites, na.rm = TRUE)

#Setando valores NA para a média dos valores da coluna recursos_de_pessoas_físicas.
eleicoes2014$recursos_de_pessoas_físicas[is.na(eleicoes2014$recursos_de_pessoas_físicas)]<-median (eleicoes2014$recursos_de_pessoas_físicas, na.rm = TRUE)
```

Problema de falta de dados resolvidos, iremos agora responder às perguntas.

**1. Um modelo de regressão múltipla com todas as variáveis é plausível para explicar a variação em y (número de votos)? Justifique sua resposta.**

  Para responder a esta pergunta, iremos observar, fazendo o modelo de regressão múltipla entre as variáveis e a quantidade de votos, o valor p (probabilidade da correlação ser aleatória) e r² (porcentagem do quanto o modelo explica a quantidade de votos). 
  Por conter inúmeras variáveis categóricas o modelo ficou bastante extenso, então foram excluídas as variáveis que obtiveram p-valor maior que 0,05 (indicando que a probabilidade da causalidade entre a variável e a quantidade de votos ser aleatória é grande).
  A variável categórica UF é uma boa variável candidata de predição, pois a maioria dos seus níveis possuem p-valor baixo. Além dela, algumas variáveis possuem alguns níveis preditores, como partido e sexo (maculino, p-value = 0.060945).

```{r}
input <- eleicoes2014 %>% select(-cargo, -nome, -grau, -estado_civil, -sequencial_candidato, -numero_cadidato, -idade, -setor_economico_despesa, -setor_economico_receita) 
voto.model<- lm(formula = votos ~ ., input, na.action = na.omit)
summary(voto.model)
```
  
  Observando o resultado acima, percebemos que as variáveis candidatas selecionadas inicialmente são boas preditoras. 